【裁判字號】    90,易,269
【裁判日期】    900522
【裁判案由】    竊盜
【裁判全文】
臺灣士林地方法院刑事判決                            九十年度易字第二六九號
    公  訴  人  臺灣士林地方法院檢察署檢察官
    被      告  丁○○
右列被告因竊盜案件，經檢察官提起公訴（九十年度偵字第二二二九號），本院判決
如左：
    主  文
丁○○共同攜帶兇器毀越牆垣而竊盜，累犯，處有期徒刑玖月。
扣案鑰匙壹支沒收。
    事  實
一、丁○○前曾於民國八十一年間因犯竊盜罪，經本院判處有期徒刑八月，緩刑三年
    （嗣因緩刑期內更犯罪，經撤銷該緩刑），另於八十三年間因違反麻醉藥品管理
    條例、藥事法等案件，經本院判處有期徒刑六月、四月，應執行有期徒刑八月，
    上開二案接續執行，於八十五年三月一日假釋出獄，並於八十五年十月二十一日
    因所餘刑期內未經撤銷假釋而以執行完畢論。其仍不知警惕，又於基於概括之犯
    意，意圖為自己不法之所有，先於八十九年九月十日在桃園縣大園鄉大海村大牛
    稠二九號空地見所放置之貨櫃疏未上鎖，竟趁無人注意之時，進入該貨櫃竊取丙○○所有之鑽頭約四、五百支〈價值約新台幣（下同）二千元〉，得手後搬至車
    上載走，翌日於桃園市不詳地點欲行銷贓時，為丙○○發覺而取回上開被竊物品
    ；丁○○復於九十年二月六日上午八時許，在臺南市○○路公園旁，見乙○○所
    有自小貨車一輛停放該處無人看管（該車車牌號碼為五Ｋ─七八四○號，惟未懸
    掛車牌），即持己有之鑰匙一支開啟車門並啟動電門竊取之，得手後懸掛己有之
    ＥＧ─六四二六號車牌，供自己代步使用；丁○○又因友人己○○（另行審結）
    表示：缺錢購買毒品，之前曾在位於桃園縣桃園市○○路一三六號之小吃店用餐
    時，發現該店擺放電動機具小瑪莉一台，其賭玩該電動機具輸錢甚多，認為該機
    具內有零錢可以竊取云云，遂與己○○基於犯意之聯絡，於九十年二月十日晚間
    十時許，由己○○駕駛上開自小貨車載丁○○至該小吃店附近查看，丁○○即等
    候該小吃店及附近商家均打烊後，於九十年二月十一日凌晨二時許，持攜帶客觀
    上足以危害人之生命、身體安全之兇器即其在上開竊得之自小貨車上尋得之扳手
    一支、隔壁商家之剪刀一把將該小吃店之牆垣即鐵皮上螺絲拔除，並剪斷鐵皮而
    破壞之（剪刀用後放回原處），而穿越該遭破壞之牆垣進入該小吃店內搜索財物
    ，竊取該小吃店負責人戊○○（所涉賭博罪嫌部分另案處理）所有之電視機一台
    、伴唱機一台、電動機具小瑪利一台、香菸五條及硬幣約六千餘元得手，並與己○○將竊得之贓物搬至上開自小貨車後離去。嗣於當日下午五時許，為警在位於
    臺北縣汐止市○○路六號之吉林汽車旅館內查獲丁○○及對上開竊案不知情之其
    妻甲○○另涉有施用毒品案件（另案處理），並發現上開贓車及其上所載贓物，
    經丁○○供述，始悉上情，且扣得丁○○所有並用於行竊之鑰匙一把。
二、案經臺北縣警察局汐止分局報請臺灣士林地方法院檢察署檢察官偵查起訴。
    理  由
一、右揭事實，業據被告丁○○於警訊、偵查及本院審理中坦承不諱，且：
    (一)與共犯己○○於偵查及本院調查中所述情節（詳偵查卷第七三至七四頁、本院
      九十年四月十七日審判筆錄、五月八日訊問筆錄）、證人甲○○於警訊中證述
      內容（詳偵查卷第三九至四十頁）、被害人丙○○、乙○○於警訊中、被害人
      戊○○於警訊及本院調查中指訴情形（詳偵查卷第三三至三七頁、本院九十年
      五月八日訊問筆錄）均相符合，復有贓物認領保管單二份、車輛尋獲通報單影
      本一份、車輛竊盜、車牌失竊資料個別查詢報表列印資料一份等附卷可稽，足
      徵被告丁○○自白內容與事實相符。
    (二)公訴意旨雖認被告丁○○於九十年二月六日係持剪刀以撬挖電門之方式行竊乙○○所有之自小貨車云云，然為被告丁○○所否認，辯稱其係以自有之鑰匙行
      竊等語；經觀諸偵卷資料，起訴意旨所稱持剪刀撬挖電門之行竊方式，係同案
      被告己○○於偵查中自陳其行竊其他車輛之方法（詳偵查卷第七四頁背面），
      與被告丁○○並無關聯，而被告丁○○自警訊伊始均坦承其持己有鑰匙行竊之
      方式一致，且經警扣得其行竊所用之鑰匙一把，復經公訴人於本院審理中論告
      明確，堪認被告丁○○所辯為真。
    (三)又公訴意旨雖未論及被告丁○○於桃園縣桃園市○○路一三六號之小吃店竊得
      電動機具小瑪利一台之事實，參以相關警訊筆錄、贓物認領保管單等文書，皆
      未見有關該電動機具之記載，然該部分事實，除據同案被告己○○於本院調查
      中陳述：其之前在該小吃店用餐時，發現該店擺放電動機具一台，其賭玩該電
      動機具輸錢甚多，認為該機具內有零錢可以竊取，遂向丁○○提議行竊該電動
      機具內之零錢，丁○○即於九十年二月十一日進入該店行竊，除竊得電視機、
      伴唱機、香菸及現金外，另竊得電動機具一台，其曾協助搬運等語、被告丁○○於本院調查中所述：「當時己○○說他有去藥燉排骨店吃東西，說裡面有一
      台機器很會咬錢，害他輸很多，所以找我去偷。」、「當初是甲○○帶警察去
      將贓物歸還給戊○○，三組的人回來說被害人有要求不要把電動玩具寫上去。
      」等語（詳本案九十年四月十七日、五月八日訊問筆錄）外，又經被害人戊○○於本院調查中陳稱：伊於八十九年十二月初受真實姓名年籍不詳、綽號「阿
      水」之二十餘歲男子之要求，在該店內擺放電動玩具小瑪莉一台，由「阿水」
      每週前去開機檯一次，所得賭資平分，該電動機具於九十年二月間確有遭竊，
      嗣經警尋回等語（詳本院九十年五月八日訊問筆錄），故堪認定被告丁○○確
      有於上開小吃店內竊得電動機具小瑪利一台之事實。至本案承辦員警是否涉有
      偽造文書罪嫌、被害人戊○○是否涉有賭博罪嫌，各宜由該管檢察機關另為處
      理，併予敘明。
    綜上所述，本件事證已臻明確，被告丁○○之竊行堪以認定，應依法論科。
二、核被告丁○○於八十九年九月十日竊取鑽頭、於九十年二月六日竊取車輛之行為
    ，係犯刑法第三百二十條第一項之竊盜罪；被告丁○○於九十年二月六日係以自
    備之鑰匙行竊車輛，已如前述，公訴意旨認被告竊取自小貨車之行為，係犯刑法
    第三百二十一條第一項第三款之攜帶兇器竊盜罪，容有未洽，起訴法條應予變更
    。又查被告丁○○於九十年二月十一日凌晨持以行竊之扳手一把、剪刀一把，可
    用於卸下螺絲、剪斷鐵皮，應為質地堅硬、鋒利之金屬工具，無論被告主觀上是
    否旨在行兇抑僅用以行竊，在客觀上均具有行兇之危險性，而屬兇器之一種。再
    按刑法第三百二十一條第一項第二款所謂其他安全設備，係指門扇牆垣以外之防
    閑設備而言，如已合於門扇牆垣之規定者，即無再適用其他安全設備之餘地。而
    牆垣包括院牆、房牆在內，且不問其為木造、土造或磚造，最高法院著有五十六
    年度台上字第六○二號判決意旨可資參照。故核被告丁○○持該等工具破壞上開
    小吃店牆垣以入內行竊之行為，係犯刑法第三百二十一條第一項第二款、第三款
    之毀越牆垣、攜帶兇器竊盜罪。被告丁○○所為此部分竊盜行為，與同案被告己○○間有犯意之聯絡，行為之分擔，均為共同正犯，應就各共犯之所為負全部責
    任。被告丁○○先後三次犯行，時間緊接，手法相同，雖有加重竊盜、普通竊盜
    之別，然其基本構成要件均屬相同，顯係基於概括犯意而為，應依連續犯之規定
    以加重竊盜一罪論，並依法加重其刑。又查被告丁○○有事實欄所載之犯罪科刑
    及執行情形，此為其所供承，復有臺灣高等法院被告全國前案紀錄表存卷可按，
    其受有期徒刑之執行完畢後五年以內再犯本件有期徒刑以上之罪，係屬累犯，應
    依法遞予加重其刑。爰審酌被告丁○○累有前科，猶不知悔改，不思以己力正當
    謀生，反意圖不勞而獲，屢次侵害他人之財產權，所生損害非微，實有非是，及
    其品性、生活狀況、智識程度，及犯罪後尚能坦承不諱，將贓物歸還於失主等一
    切情狀，量處如主文所示之刑。
三、扣案鑰匙一支為被告丁○○所有並用以行竊之工具，此據其供承在卷，爰併為諭
    知沒收。另經被告丁○○陳稱：其於九十年二月十一日凌晨行竊上開小吃店所用
    之扳手一把為其於竊得之自小貨車上尋得之物，另剪刀一把係其自隔壁商家門口
    洗碗處拿取之物，用後已放回原處等語（詳本院九十年四月十七日審判筆錄），
    雖該等工具亦為供犯罪所用之物，然並無積極證據可證明屬於被告丁○○或同案
    被告己○○所有，故無從對之另為沒收之諭知，附此說明。
據上論斷，應依刑事訴訟法第二百九十九條第一項前段，刑法第二十八條、第五十六
條第三百二十一條第一項第二款、第三款、第四十七條、第三十八條第一項第二款，
罰金罰鍰提高標準條例第一條前段，判決如主文。
本案經檢察官譚德周到庭執行職務。
中      華      民      國     九十     年     五     月     二十二     日
                                  臺灣士林地方法院刑事第一庭
                                      法  官  彭  幸  鳴
如不服本判決，應於判決送達後十日內，向本院提出上訴狀。
附錄本案論罪科刑法條：
刑法第三百二十條第一項
  意圖為自己或第三人不法之所有，而竊取他人之動產者，為竊盜罪，處五年以下有
  期徒刑、拘役或五百元以下罰金。
刑法第三百二十一條第一項第二款、第三款
  犯竊盜罪而有左列情形之一者，處六月以上五年以下有期徒刑：
  二、毀越門扇、牆垣或其他安全設備而犯之者。
  三、攜帶兇器而犯之者。


司法院資訊處製作；財團法人民間司法改革基金會備份。
